---
title: "Media y Coeficientes de Pearson"
author: "Antonio Álvarez Caballero"
date: "12 de marzo de 2016"
output: pdf_document
---

```{r setup, include=FALSE}
knitr::opts_chunk$set(echo = TRUE)
```

# Media

Partiendo de esta implementación de la función _media_

```{r media}
media <- function(x=NA){
  x <- x[!is.na(x)]
  
  media <- sum(x) / length(x)
  
  return(media)
}
```


La modificamos para que devuelva el número de elementos que había antes de quitar los _NA_ y después.

```{r media_MOD}
media.MOD <- function(x=NA){
  tamanio.antes <- length(x)
  
  x <- x[!is.na(x)]
  
  num.quitados <- tamanio.antes - length(x)
  
  media <- sum(x) / length(x)
  
  return(list("Media" = media, "Tamanio" = tamanio.antes, "Quitados" = num.quitados))
}

```

Hacemos una pequeña prueba.

```{r PruebaMedia}
entrada <- c(1,2,3,NA,4,NA)

print(media.MOD(entrada))
```

\newpage
# Coeficientes de Pearson

Calculemos ahora los coeficientes de _asimetría_ y _curtosis_ de _Pearson_. Vienen definidos respectivamente por:

$$\gamma_1 = \mu_3 / \sigma^3$$

$$\gamma_2 = \mu_4 / \sigma^4$$

Primero definimos el momento centrado de orden _k_

```{r momentoCentrado}
momento <- function(x = NA, k = 1) {
  x <- x[!is.na(x)]
  return( media((x - media(x)) ^ k) )
}

```

Ahora definimos dichos coeficientes.

```{r Asimetria}
coeficientes.asimetria.curtosis <- function(x = NA){
  mu_3 <- momento(x,3)
  sigma_2 <- momento(x,2)
  sigma_3 <- sigma_2 ^ (3/2)
  
  mu_4 <- momento(x,4)
  sigma_4 <- sigma_2 ^ 2
  
  asimetria <- mu_3 / sigma_3
  curtosis <- mu_4 / sigma_4
  
  return(list("Asimetria" = asimetria, "Curtosis" = curtosis))
}
```

Mostramos una pequeña prueba.

```{r pruebaCoeficientes}
x <- c(1,2,3,NA,4,NA)

print(coeficientes.asimetria.curtosis(x))
```

