---
title: "Resumen"
output: pdf_document
---

```{r setup, include=FALSE}
knitr::opts_chunk$set(echo = TRUE)
```

## Cosas a tener en cuenta

- Libro. Biblioteca.
- Función generic == específica -> distintos tipos de datos.
- Explicar magnitudes y variables codificadas como:
```
  Sexo = c("H","M")
```

## Cosas básicas

- Asignación: <-, =

### vectores

- 1:10
- todos mismo tipo
- empiezan por el índice 1 (no 0)
- las operaciones entre vectores se hacen componente a componente
- selección de componentes de un vector: 
```
  x[i]
  x[seq(1,10,by=2)] # subconjunto de índices explícito
  x[y==2] # subconjunto de índices lógicos
```
- cuidado con vector(, 50). mejor vector(mode="numeric", 50)

### matrices

- matrix(1:10, 2, 5)
- todos mismo tipo
- empiezan por el índice 1 (no 0)
- las operaciones entre matrices se hacen componente a componente
- selección de componentes de una matriz:
```
  matriz[i,j] # componente (i,j)
  matriz[1,] # 1ª fila
  matriz[,1] # 1ª columna
```
- producto matricial: %*%

### listas

- list(A=1:10, B=2)
- pueden ser distinto tipo
- nombrar siempre a las variables
- seleccion de componentes
```
  lista$A # elemento con nombre A
  lista[[1]] # primer elemento
```
- usar para devolver datos desde una función

### dataframe

- data.frame(Peso=c(50, 60), Altura=c(1.60, 1.70), Sexo=c("H","M"))
- pueden ser de distinto tipo
- nombrar siempre a las variables
- selección de componentes
```
  hoja$Peso
  hoja[[1]]
```
- I() para identificadores como nombres

## Lista funciones

- help()
- ls()
- mean()
- c()
- vector(mode, length)
- length()
- search()
- matriz(data, nrow, ncol, byrow)
- t()
- crossprod()
- outer()
- solve()
- eigen()
- determinant()
- list()
- data.frame()
- I()
- is()
- as()
- apropos()
- summary()
- typeof()

## Otros

Si tenemos una serie de datos, es común crear la matriz utilizando solo el número de columnas (igual al número de características):

```{r}
Peso <- c(74, 47, 83)
Altura <- c(1.73, 1.55, 1.79)
matrix(c(Peso, Altura), ncol=2)
```

Si queremos escribir rápidamente una matriz dada:
```
  3 2
  1 -1
```
```{r}
matrix(c(3, 2, 1, -1), ncol=2, byrow=T)
```

