---
title: "Resumen"
output: pdf_document
---

```{r setup, include=FALSE}
knitr::opts_chunk$set(echo = TRUE)
```

## Cosas a tener en cuenta

- Libro. Biblioteca.
- Función generic == específica -> distintos tipos de datos.
- Explicar magnitudes y variables codificadas como:
```
  Sexo = c("H","M")
```
- Para ver donde apunta una gráfica, verla como una navaja. -> ¿por donde picha más?
> hist permite saber si es asimétrica y para donde apunta

## Cosas básicas

- Asignación: <-, =
- Operadores lógicos: !, &&, ||, <, >, <=, >=, ==
- nombres largos de variables con puntos

### vectores

- 1:10
- todos mismo tipo
- empiezan por el índice 1 (no 0)
- las operaciones entre vectores se hacen componente a componente
- selección de componentes de un vector: 
```
  x[i]
  x[seq(1,10,by=2)] # subconjunto de índices explícito
  x[y==2] # subconjunto de índices lógicos
```
- cuidado con vector(, 50). mejor vector(mode="numeric", 50)

### matrices

- matrix(1:10, 2, 5)
- todos mismo tipo
- empiezan por el índice 1 (no 0)
- las operaciones entre matrices se hacen componente a componente
- selección de componentes de una matriz:
```
  matriz[i,j] # componente (i,j)
  matriz[1,] # 1ª fila
  matriz[,1] # 1ª columna
```
- producto matricial: %*%

### listas

- list(A=1:10, B=2)
- pueden ser distinto tipo
- nombrar siempre a las variables
- seleccion de componentes
```
  lista$A # elemento con nombre A
  lista[[1]] # primer elemento
```
- usar para devolver datos desde una función

### dataframe

- data.frame(Peso=c(50, 60), Altura=c(1.60, 1.70), Sexo=c("H","M"))
- pueden ser de distinto tipo
- nombrar siempre a las variables
- selección de componentes
```
  hoja$Peso
  hoja[[1]]
```
- I() para identificadores como nombres

### funciones

- function(*args)
- usar siempre return al final
- es recomendable sanitizar la entrada:
```
  if(is.numeric(x) && !anyNA(x) && !any(is.infinite(x))){
    ...
  }
```

### estructuras de control:

- if (condición) acción1 [else acción2]
> Estructura escalar. No usar condiciones que devuelvan más de un valor
> Útil para comparar valores individuales

- ifelse(condición, acción en caso cierto, acción en caso falso)
> Estructura vectorial. Se ejecuta el cuerpo por cada elemento
> de la condición.
```
      ifelse(x==0), NA, 1/x)  # x es un vector
```

- switch(expresión,[valor-1=]acción-1,....,[valor-n=]acción-n)
> Si la condición es de carácter, usar as.character(x) para evitar
> que valores númericos accedan al switch. Se suelde dejar
> la ultima acción sin condición.

- for (variable in valores) acción
> Cuidado con los valores del tipo 2:0 = 2 1 0, no vacío!

- while (condición) acción
- repeat acción
- next / break

### simular un experimento

```{r, eval=FALSE}
Distribucion <- function(experimento, repeticiones = 5) {
  return(replicate(repeticiones, experimento))
}
d = Distribucion(foo()$salida_i)
summary(d)
hist(d)
```

## Lista funciones

- help()
- ls(..., all.names=T/F, ...)
- mean()
- c()
- vector(mode, length)
- length()
- search()
- matriz(data, nrow, ncol, byrow)
- t()
- crossprod()
- outer()
- solve()
- eigen()
- determinant()
- list()
- data.frame()
- I()
- is(): is.numeric(), is.integer(), is.infinite()
- any(): anyNA()
- as(): as.character()
- apropos()
- summary()
- typeof()
- sin()
- sum()
- prod()
- function()
- var() 
> var() es un estimador de varianza poblacional (dividido por n-1).
> Para calcular la varianza muestral (dividido por n) hay tres formas:
```
      # 1 forma
      mean((x-mean(x))^2) 
      # 2 forma
      ((n-1)/n)*var(x)
      # 3 forma
      library(moments)
      moment(x, 2, TRUE)
```

- sd()
> Para calcular la desviación típica hay tres formas también:
```
      # 1 forma
      sqrt( mean((x-mean(x))^2) )
      # 2 forma
      ((n-1)/n)*sd(x)
      # 3 forma
      library(moments)
      sqrt(moment(x, 2, TRUE))
```

> Para calcular los momentos centrales de orden n hay dos formas:
```
      # 1  forma
      mean((x-mean(x))^n)
      # 2 forma
      library(moments)
      moment(x, n, TRUE)
```


- cat()
- seq()
- sample(x, size, replace)
```
    sample(40, 1000, T) # 1000 numeros entre el 1 y el 40
```

- .Random.seed
- Sys.time()

## Fragmento- plot()
s reutilizables

Si tenemos una serie de datos, es común crear la matriz utilizando solo el número de columnas (igual al número de características):

```{r, eval=FALSE}
Peso <- c(74, 47, 83)
Altura <- c(1.73, 1.55, 1.79)
matrix(c(Peso, Altura), ncol=2)
```

Si queremos escribir rápidamente una matriz dada:
```
  3 2
  1 -1
```
```{r, eval=FALSE}
matrix(c(3, 2, 1, -1), ncol=2, byrow=T)
```

Ejemplo de función
```{r, eval=FALSE}
name <- function(x = NA) {
  x=x[!is.na(x)]
  # ...
  return(x)
}
```

Ejemplo de función recurrente vectorial
```{r, eval=FALSE}
name <- function(x, ...) {
  # estructura a desarollar
  x=vector(mode="numeric", n)
  
  # modificar x con un bucle
  for (i in 1:n){
    x[i] = ...
  }
  
  # devolvemos el dato que nos interese
  return(x[n])
}
```


Calcular la distancia entre una serie de puntos
```{r, eval=FALSE}
distancia.ORIGEN <- function(x,y){
  return(outer(x, y, function(x,y) sqrt(x^2+y^2)))
}

```

Medición de tiempos
```{r, eval=FALSE}
tiempoinicial=Sys.time()
# lo que se quiere medir
tiempofinal=Sys.time()
cat(tiempofinal - tiempoinicial)
```

